臺灣高等法院臺中分院民事裁定
110年度抗字第482號
抗   告   人  和僅餐飲有限公司和揚營業所


兼法定代理人  謝於瑾  




上列抗告人因與相對人林美麗等人間聲請假處分事件，對於中華
民國110年8月10日臺灣彰化地方法院110年度全字第31號裁定，
提起抗告，本院裁定如下：
      主  文
抗告駁回。
抗告訴訟費用由抗告人連帶負擔。 
      理  由
一、聲請及抗告意旨略以：
　　兩造於民國105年8月26日簽訂租賃契約(下稱系爭租約)，約
    定抗告人以每月租金新臺幣(下同)10萬元，向相對人承租坐
    落彰化縣○○市○○○段○○○○段000000地號土地(下稱系爭土地)
    ，租期自105年8月13日起至110年8月12日止，系爭租約並經
    公證在案(公證書案號：臺灣彰化地方法院所屬民間公證人
    郭俊麟事務所105年度彰院民公俊字第0889號，下稱系爭公
    證書)。嗣經抗告人於110年7月13日通知相對人有續租意願
    ，詎相對人林美麗竟復稱續租條件為每月租金20萬元及租期
    不得過長，更表明若未續約者，將以系爭公證書對抗告人強
    制執行遷移。然抗告人在系爭土地建屋經營餐飲業多年，為
    繼續營業及保障近20名員工生計，自有維持租賃現狀之必要
    。況兩造間就系爭土地有無租賃及地上權爭執之法律關係，
    抗告人已提起本案訴訟(案號：臺灣彰化地方法院110年度訴
    字第643號)，是原裁定以兩造間無爭執之法律關係為由，而
    駁回抗告人之聲請，即有違誤。爰提起本件抗告，請求廢棄
    原裁定，並准許抗告人供擔保後維持系爭土地租賃關係現狀
    內容之暫時狀態處分(抗告人對於原裁定駁回假處分部分，
    未據聲明不服)。
二、按執行名義成立後，除法律另有特別規定外，不得阻卻其執
    行力，債務人或第三人不得依一般假處分程序，聲請予以停
    止執行(最高法院63年台抗字第59號裁判先例參照)。此乃在
    使債權人之債權早日實現，以保障人民之權利，不能謂與憲
    法第16條有所抵觸(司法院大法官釋字第182號解釋參照)。
    次按「當事人請求公證人就下列各款法律行為作成之公證書
    ，載明應逕受強制執行者，得依該證書執行之：...租用
    或借用建築物或其他工作物，定有期限並應於期限屆滿時交
    還者。租用或借用土地，約定非供耕作或建築為目的，而
    於期限屆滿時應交還土地者」，公證法第13條第1項第3款、
    第4款定有明文。又依公證法規定得為強制執行之公證書，
    得為執行名義，債權人可逕行聲請強制執行，此觀強制執行
    法第4條第1項第4款規定自明。
三、查系爭租約第1條明定租賃標的物為彰化市○○路0段000000
    ○○○○0○○○號00000000000，使用範圍全部)，及系爭
    土地(面積461.5平方公尺)；第4條並約定供餐飲營業使用，
    非供耕作或建築為目的；第7條第4款則約定租期屆滿時欲繼
    續承租，須重訂租賃契約，不得以任何理由主張視為不定期
    租約；又系爭公證書載明承租人如不依約給付租金、違約金
    及110年8月12日租期屆滿交還標的物應逕受強制執行意旨(
    見原審卷第15-29頁)。再參酌抗告人所述情形，兩造於110
    年8月12日租期屆滿後仍未續訂新租約，且抗告人迄未返還
    租賃標的物。揆諸前開規定及說明，系爭公證書已具備執行
    名義之要件，即有執行力，相對人可隨時以系爭公證書，對
    抗告人聲請強制執行返還租賃標的物，抗告人不得依一般假
    處分程序，妨礙或阻撓之。是以，抗告人聲請定前述內容之
    暫時狀態處分，即無理由，不應准許。
四、從而，原裁定駁回抗告人之暫時狀態假處分之聲請，其理由
    固有未洽，但結論則無二致，仍應予維持。抗告意旨指摘原
    裁定不當，聲明廢棄，為無理由，應予駁回。
五、據上論結，本件抗告為無理由，依民事訴訟法第495條之1第
    1項、第449條第2項、第95條、第85條第2項，裁定如主文。
中　　華　　民　　國　　110 　年　　11　　月　　30　　日
    　　      民事第二庭  審判長 法　官  楊 國 精
　　　　　　　　　　　　         法　官  陳 得 利
      　　　　　　　　　　       法  官  陳 正 禧       
正本係照原本作成。             
再為抗告應以適用法規顯有錯誤為理由。
如提起再抗告者應於裁定送達後10日內向本院提出抗告理由狀（
須按照他造人數附具繕本）並繳納抗告裁判費新臺幣1,000元，
同時委任律師或具有律師資格之關係人為代理人。因疫情而遲誤
不變時間，得向法院聲請回復原狀。

                                 書記官  陳 三 軫    
　　　　　　　　　　　　　　　　　　　
中　　華　　民　　國　　110 　年　　11　　月　　30　　日